【裁判字號】    91,簡上,288
【裁判日期】    920801
【裁判案由】    電信法
【裁判全文】
臺灣板橋地方法院刑事判決                        九十一年度簡上字第二八八號
    上  訴  人  臺灣板橋地方法院檢察署檢察官
    被      告  甲○○
右上訴人因被告違反電信法案件，不服本院三重簡易庭九十一年度重簡字第七七九號
中華民國九十一年九月十六日第一審判決（聲請簡易判決處刑案號：九十一年度偵緝
字第五二一號）提起上訴，本院合議庭判決如左：
    主  文
上訴駁回。
    事實及理由
一、本案經本院審理結果，認第一審以被告甲○○所為係犯刑法第三百三十七條之侵
    占遺失物罪及連續犯電信法第五十六條第一項之意圖為自己不法之利益，以無線
    方式盜用他人電信設備通信罪，上開二罪間有方法結果之牽連關係，應依刑法第
    五十五條後段牽連犯之規定，論以較重之連續犯電信法第五十六條第一項之意圖
    為自己不法之利益，以無線方式盜用他人電信設備通信罪，處有期徒刑三月，如
    易科罰金以（銀元）三百元折算一日，其認事用法均無違誤，量刑亦屬正當，應
    予維持，並引用第一審判決書記載之事實、證據及理由。
二、上訴人臺灣板橋地方法院檢察署檢察官據系爭行動電話被侵占與被盜打之告訴人
    乙○○之請求而提起上訴，理由略以：「被告對於告訴人迭以函文請求填補損害
    均置之不理，犯罪後態度不佳，原審僅科處有期徒刑三月，又得易科罰金，量刑
    顯屬過輕」等語。惟查：被告經本院合議庭多次按址傳喚、拘提均未到庭應訊，
    此有本院卷附傳票之送達回證與拘票回證多紙可稽，則被告既未到庭，本院實無
    從勸諭被告賠償告訴人之前開損害。再告訴人縱受有該等損害，應循民事訴訟程
    序向被告主張其權利，始為正辦。且原審對被告判處有期徒刑三月，如易科罰金
    以（銀元）三百元折算一日，量刑尚屬正當如前，上訴人上訴意旨以原審量刑過
    輕為由，主張原審判決不當，請求撤銷改判，為無理由，應駁回其上訴。
據上論斷，應依刑事訴訟法第四百五十五條之一第一項、第三項、第三百六十八條，
判決如主文。
本案經檢察官陳孟黎到庭執行職務。
中      華      民      國    九十二    年      八      月      一      日
                          臺灣板橋地方法院刑事第四庭
                              審判長法  官  許仕楓
                                    法  官  游秀雯
                                    法  官  許必奇
右正本證明與原本無異。
不得上訴。
                                    書記官  金和國
中      華      民      國    九十二    年      八      月      一      日
附錄：
刑法第三百三十七條：
意圖為自己或第三人不法之所有，而侵占遺失物、漂流物或其他離本人所持有之物者
，處五百元以下罰金。
電信法第五十六條第一項：
意圖為自己或第三人不法之利益，以有線、無線或其他電磁方式，盜接或盜用他人電
信設備通信者，處五年以下有期徒刑，得併科新臺幣一百五十萬元以下罰金。


司法院資訊處製作；財團法人民間司法改革基金會備份。
